# 求助，关于购买煤炭消费指标如何记账？

提问人：ZhB_2020 时间：2020-10-22 15:33:06
陈版及各位老师好，实务工作中中遇到如下问题，拿不准如何记账，在此求助各位：
因需求量增加，A公司原有的煤炭指标（无偿分配取得）不够用，然后按照相关规定花费 1000 万元向政府购买 100万吨的煤炭消费指标。目前确认的信息是，该使用权没有固定到期限制，即后续期间会一直享有这 100 万吨的消费指标。请问，这项业务该如何记账？如果确认为一项使用期限不确定的无形资产，后期不摊销，是否合适？？大家在实务中是否有遇到类似的问题呢？

回答人：chenyiwei
这类购买的煤炭消费指标属于无形资产，但是否属于“使用寿命不确定”，还应结合与该指标相关的法律法规和监管制度、政策规定，以及企业自身预计使用该指标的期限等进行合理分析，具体可以参考无形资产准则应用指南中对“估计无形资产使用寿命应当考虑的相关因素”的相应表述。